# 请教：持股比例下降，由成本法改权益法在个别报表和合并报表的处理

提问人：jqk226 时间：2012-04-26 14:45:27
A公司原持有B公司100%股权，本年度转让50%股权，由成本法变为权益法，请问对该事项的账务处理是否需要进行追溯调整，且在个别报表和合并报表上的账务处理是否有区别？谢谢大虾

回答人：chenyiwei
个别报表和合并报表层面的处理，均遵循《企业会计准则解释第 4 号》第四条的规定。请注意个别报表层面和合并报表层面遵循的基本原则是不同的。个别报表层面的具体处理详见《讲解 2010 》第三章第四节因持股比例下降而由成本法转为权益法的相关处理规定，一般理解要就剩余的 50 ％股权转为权益法的事项，在个别报表层面进行追溯调整。